# 人力资源服务业- 政府补助的核算

提问人：慕 颜 韵 时间：2022-02-22 07:02:13
请教各位老师：
主体A为人力资源服务业，其与平台B签订合作协议，为其提供人力资源服务。主体A按照“骑手配送费+服务费”开具派送服务发票，服务费为骑手配送费的一定比例。该业务毛利很低，但会有政府按开票额一定比例的税金返还，以政府补助的形式支付，但政府的税金返还需要支付给平台B一部分。已向相关机构确认该业务模式无法律风险。该业务模式以服务费金额确认收入。　　问题：支付给平台B的那部分税金返还是作为代收代付款（以扣除代收代付款后的政府补助确认投资收益），还是作为该业务下的成本（全额确认投资收益）。
谢谢各位老师！

回答人：chenyiwei
这种情况下，主体A应采用净额法确认收入，即仅确认服务费收入，最终由骑手获得的部分按代收代付处理。税金返还中由主体A留存的部分作为政府补助计入其他收益。由平台B获得的税收返还按代收代付处理。